【裁判字號】    99,上易,794
【裁判日期】    990531
【裁判案由】    詐欺
【裁判全文】
臺灣高等法院刑事判決                 99年度上易字第794號
上  訴  人  臺灣新竹地方法院檢察署檢察官
被      告  甲○○
選任辯護人  羅秉成律師
            魏順華律師
上列上訴人因被告詐欺案件，不服臺灣新竹地方法院98年度簡上
字第166號，中華民國99年2月26日第一審判決（聲請簡易判決處
刑案號：臺灣新竹地方法院檢察署98年度偵緝字第95號，經臺灣
新竹地方法院合議庭認不宜以簡易判決處刑，改依通常程序審理
），提起上訴，本院判決如下：
    主  文
上訴駁回。
    理  由
一、聲請簡易判決處刑意旨略以：被告甲○○基於幫助他人犯罪
    之不確定犯意，於民國（下同）97年7月13日晚上6時許，在
    國道中山高速公路新竹市○○路○○道附近，將其向上海商
    業儲蓄銀行（下稱上海商銀）新竹分行所申辦、帳號為000-
    00000000000000號帳戶（下稱本件帳戶）之存摺、提款卡及
    密碼，交付予真實姓名年籍不詳之人，該人取得本件帳戶存
    摺、提款卡及密碼後，即意圖為自己不法之所有而分別為下
    述詐欺犯行：(一)於97年7月24日下午5時30分許，撥打電話予
    施崴翔，對之佯稱施崴翔前以電視購物付款時，誤植付款方
    式，須依指示至金融機構自動櫃員機操作更正云云，使施崴
    翔陷於錯誤，而於當日晚上8時1分許，至苗栗縣竹南鎮○○
    路86號竹南郵局自動櫃員機，依指示操作，而匯出新臺幣（
    下同）10,101元至本件帳戶，嗣施崴翔發現受騙而報警處理
    ，始悉上情；(二)於97年7月24日晚上8時許，撥打電話予廖毓
    萱，對之佯稱廖毓萱前以電視購物付款時，誤植付款方式，
    須依指示至金融機構自動櫃員機操作更正云云，使廖毓萱陷
    於錯誤，而至桃園縣龜山鄉○○○街5 號之郵局自動櫃員機
    ，依指示操作，分別於當日晚上8時57分許、9時56分許，匯
    出29,989元、19,983元至本件帳戶，嗣廖毓萱發現受騙而報
    警處理，始悉上情；(三)於97年7月24日晚上9時30分許，撥打
    電話予吳錦雪，對之佯稱吳錦雪前以電視購物付款時，誤植
    付款方式，須依指示至金融機構自動櫃員機操作更正云云，
    使吳錦雪陷於錯誤，而於當日晚上9 時48分許，至某金融機
    構自動櫃員機，依指示操作，而匯出29,989元至本件帳戶，
    嗣吳錦雪發現受騙而報警處理，始悉上情。因認被告甲○○
    涉犯刑法第30條第1項、第339條第1項之幫助詐欺罪嫌。
二、按犯罪事實應依證據認定之，無證據不得認定犯罪事實；不
    能證明被告犯罪者，應諭知無罪之判決，刑事訴訟法第 154
    條第2項、第301條第1 項分別定有明文。次按，事實之認定
    ，應憑證據，如未能發現相當證據，或證據不足以證明，自
    不能以推測或擬制之方法，以為裁判基礎；又認定不利於被
    告之事實，須依積極證據，苟積極證據不足為不利於被告事
    實之認定時，即應為有利於被告之認定，更不必有何有利之
    證據，最高法院40年台上字第86號及30年上字第816 號判例
    可資參照。據此，刑事訴訟上證明之資料，無論為直接證據
    或間接證據，均須達於通常一般之人均不致於有所懷疑，而
    得確信為真實之程度，始得據為有罪之認定，若關於被告是
    否犯罪之證明未能達此程度，而有合理性懷疑之存在，致使
    無從形成有罪之確信，根據「罪證有疑、利於被告」之證據
    法則，即不得遽為不利被告之認定，最高法院76年台上字第
    4986號判例意旨可資參照。另檢察官對於起訴之犯罪事實，
    倘其所提出之證據，不足為被告有罪之積極證明，或其指出
    之證明方法，無從說服法院以形成被告有罪之心證，基於無
    罪推定之原則，自應為被告無罪判決之諭知，最高法院92年
    台上字第128號判例意旨足資參照。
三、公訴人認被告涉犯幫助詐欺取財罪嫌，無非係以：(一)被告於
    偵查中之供述。(二)證人施崴翔、廖毓萱、吳錦雪於警詢時之
    證述。(三)被告所申辦本件帳戶之開戶資料及交易明細表各 1
    份、被害人施崴翔等人匯出前揭被詐欺款項之金融機構自動
    櫃員機交易明細表4 紙為其主要論據，並論稱被告交付金融
    機構帳戶資料供真實姓名年籍不詳人士不法使用，顯係基於
    幫助他人詐欺取財之犯意而為。
四、訊據被告甲○○固不否認於97年7月13日晚上6時許，在國道
    中山高速公路新竹市○○路○○道附近，將其向上海商銀新
    竹分行所申辦之本件帳戶存摺、提款卡及密碼，交付予真實
    姓名年籍不詳之人等情，惟堅決否認有何幫助詐欺取財之犯
    意，辯稱：伊於97年7 月中旬某日，自中國時報竹苗地區廣
    告版知悉日盛公司應徵司機，因伊失業已達半年之久，急於
    另謀新職維生，當時對方以需用個人帳戶作為薪資匯款之用
    ，致伊交付存摺等資料，未久對方又以需驗證本件帳戶為由
    ，致伊再交付提款卡及密碼，期間伊有撥打電話洽詢上班事
    宜，對方均稱尚需尚需一段時間始有空缺，故伊並未有所懷
    疑，嗣因對方於97年7 月25日告知提款卡未能正常使用，伊
    乃至銀行查詢，經銀行行員告知本件帳戶已列為警示帳戶，
    始知遭他人利用，旋自行至派出所製作筆錄，伊主觀上絕無
    幫助他人詐欺取財之不確定故意等語。
五、程序部分：
    按被告以外之人於審判外之言詞或書面陳述，除法律有規定
    者外，不得作為證據，刑事訴訟法第159條第1項固有明定。
    惟被告以外之人於審判外之陳述，雖不符同法第159條之1至
    之4 規定，但經當事人於審判程序同意作為證據，法院審酌
    該言詞陳述或書面作成時之情況，認為適當者，亦得為證據
    ，且當事人、辯護人於法院調查證據時，知有第159條第1項
    不得為證據之情形，而未於言詞辯論終結前聲明異議者，視
    為有前項之同意，此亦據刑事訴訟法第159條之5規定甚明。
    本件認定事實所引用之卷內卷證資料（包含文書證據、物證
    等證據），並無證據證明係公務員違背法定程序所取得，被
    告復未於言詞辯論終結前表示異議，且卷內之文書證據及物
    證等，亦無顯有不可信之情況與不得作為證據之情形，則依
    刑事訴訟法第159條之5之規定，本件認定事實所引用之所有
    文書證據、物證等證據，均有證據能力。
六、經查：
  (一)查證人施崴翔於97年7月24日下午5時30分許，因接獲真實姓
    名年籍不詳之人來電，佯稱施崴翔前以電視購物付款時，誤
    植付款方式，須依指示至金融機構自動櫃員機操作更正云云
    ，使施崴翔陷於錯誤，而於當日晚上8時1分許，至苗栗縣竹
    南鎮○○路86號竹南郵局自動櫃員機，依指示操作，而匯出
    10,101元至本件帳戶；又證人廖毓萱於97年7月24日晚上8時
    許，因接獲真實姓名年籍不詳之人來電，佯稱廖毓萱前以電
    視購物付款時，誤植付款方式，須依指示至金融機構自動櫃
    員機操作更正云云，使廖毓萱陷於錯誤，而至桃園縣龜山鄉
    ○○○街5 號之郵局自動櫃員機，依指示操作，分別於當日
    晚上8時57分許、9時56分許，匯出29,989元、19,983元至本
    件帳戶；另證人吳錦雪於97年7月24日晚上9時30分許，因接
    獲真實姓名年籍不詳之人來電，佯稱吳錦雪前以電視購物付
    款時，誤植付款方式，須依指示至金融機構自動櫃員機操作
    更正云云，使吳錦雪陷於錯誤，而於當日晚上9 時48分許，
    至某金融機構自動櫃員機，依指示操作，而匯出29,989元至
    本件帳戶等情，業據證人施崴翔、廖毓萱、吳錦雪於警詢中
    證訴綦詳（見偵字第7840號卷第13至14、20至21、28至29頁
    ），並有證人施崴翔、廖毓萱、吳錦雪中華郵政公司自動櫃
    員機儲戶交易明細表1紙、郵政自動櫃員機交易明細表2紙、
    第一銀行自動櫃員機客戶交易明細表1 紙、上海商銀新竹分
    行97年9月26日上新業字第0970000128號函、98年9月22日上
    新業字第0980000195號函暨檢附之本件帳戶開戶資料、晶片
    金融卡明細查詢、交易明細資料在卷足憑（見偵字第7840號
    卷第17、26、32、33至35頁、原審卷第45至49頁），亦為被
    告所不爭執（見原審卷第31頁），是證人施崴翔、廖毓萱、
    吳錦雪確因遭詐騙集團詐騙將上開款項匯入被告所有之本件
    帳戶乙節，至堪認定。惟被告既執前詞置辯，即應審究被告
    主觀上是否基於幫助他人犯罪之不確定犯意，而將本件帳戶
    之存摺、提款卡及密碼交付予真實姓名年籍不詳之人。
  (二)被告於97年7 月中旬某日，因見中國時報竹苗地區廣告版刊
    登日盛公司應徵司機之訊息，而依報載電話號碼0000000000
    號去電詢問，並於97年7月13日晚上6時許，在國道中山高速
    公路新竹市○○路○○道附近，將其向上海商銀新竹分行所
    申辦之本件帳戶存摺、提款卡及密碼，交付予真實姓名年籍
    不詳之人等情，業據被告於原審時供明在卷（見原審卷第31
    頁反面），並有其提出之中國時報分類廣告影本2 紙在卷可
    稽（見本院卷第10至11頁）。雖被告於警詢時供稱：其於97
    年7月12日下午4時許，見聯合報廣告版刊登日盛公司應徵司
    機之訊息等語；繼於偵訊時則稱：其於97年7月13日下午6時
    許，見報紙刊登應徵司機之訊息等語，是其前後關於刊登應
    徵司機廣告之報紙種類暨閱報時間之辯解或有出入，然經審
    酌被告自警詢時起即堅決否認有提供本件帳戶用以幫助詐騙
    集團詐欺取財等情，且早於警詢、偵查時即已供稱係見報紙
    刊登「日盛公司」應徵司機之訊息，又對於應徵工作之性質
    、交付本件帳戶存摺、提款卡及密碼之詳細經過情形等供述
    並無明顯歧異，又參以卷內事證亦無從認定被告於提供本件
    帳戶存摺等物之際，確曾獲取任何利益，核與一般交付金融
    機構帳戶以供他人使用藉以牟利之情形有別，是被告否認有
    幫助詐欺取財之犯意，尚堪採酌。
  (三)證人即被告之弟謝振偉於99年2月3日原審時到庭證稱：「（
    辯護人問：97年7 月間你是否知道你哥哥的帳戶被詐欺集團
    不法使用的事情？）我知道。（辯護人問：你如何得知？）
    因為我記得我哥哥有一次去應徵工作，過了沒幾天就聽他說
    他被騙了，因為他被騙前幾天，有一通他應徵的電話是我接
    的，我記得那個人打電話給我，要我通知我哥哥。…（檢察
    官問：剛剛辯護人問你說，你如何得知你哥哥的帳戶被詐欺
    集團不法施用，你說因為你有接到這通電話，這兩者間有何
    關係？）因為我接到這通電話沒幾天之後，我哥哥就說他被
    騙了。（檢察官問：你哥哥何時告訴你他被騙了？）我接到
    這通電話過了沒幾天，我記得那時是7 月，詳細時間忘記了
    。（檢察官問：你稱你接到這通電話沒幾天之後，你哥哥就
    說他被騙了，能否確定是過了幾天之後？）因為這件事情我
    不是很在意，因為我哥哥應徵蠻多家公司的，我只記得接到
    這通電話沒有幾天之後就聽我哥哥那樣說。…（辯護人問：
    你剛才說你是在房間內聽到你哥哥告訴你母親說他被騙了，
    你之後本人有無再問過你哥哥這件事情？）有。（辯護人問
    ：你哥哥如何回答？）他說就是他上次應徵的那件事情。（
    辯護人問：能否具體說明？）他說他那次去應徵一家公司，
    該公司要他繳交一些證明，大概就是這樣。」（見原審卷第
    89至93頁），核與被告所述情節大致相符，又證人謝振偉於
    同日亦證述：伊無法確定所接的電話與甲○○求職遭騙係相
    同一次等語，是倘證人謝振偉有事後維護被告之意，自可將
    所接之電話指稱與被告求職遭騙係相同一次，其未特意為偏
    頗不實之陳述，更堪信其之證詞可採。是被告於97年7 月間
    急於另謀新職維生，致將本件帳戶存摺、提款卡及密碼，交
    付予真實姓名年籍不詳之人，嗣後始知係遭他人利用等情，
    尚非全然無據。衡以現今經濟不景氣，求職就業殊屬不易，
    被告對於雇主以提供存摺、提款卡及密碼為求職前提，在急
    需工作謀生之情狀下，答應提供本件帳戶存摺、提款卡及密
    碼，卻不幸為詐騙集團所利用，或有可能。是被告於前開時
    、地交付本件帳戶存摺、提款卡及密碼予真實姓名年籍不詳
    之人之際，主觀上是否確具幫助詐欺取財之犯意，並非全無
    疑義。
  (四)再者，本件帳戶係被告於95年1 月24日所開立，且於95年間
    確有作為被告工作之薪資匯款帳戶，此參被告本件帳戶開戶
    資料、交易明細資料自明（見原審卷第45至49頁），前開事
    證核與被告所辯相合，又被告前雖有資源回收、司機及工地
    臨時工等工作經驗，然以被告資歷、背景及現今景氣狀況，
    提供工作機會者與應徵者並非處於平等地位，是被告雖已成
    年，亦非無應徵工作之經驗，惟確非無因一時失察，亟需工
    作機會，致誤信真實姓名年籍不詳之人之要求，而提供本件
    帳戶存摺、提款卡及密碼予真實姓名年籍不詳之人，以供薪
    資匯款及驗證之可能性。又被告之學歷僅為高職畢業，而證
    人施崴翔、廖毓萱的學歷均為大專以上，證人吳錦雪之教育
    程度亦係高職畢業（見97年度偵字第7840號卷第13、20、28
    頁），尚且遭詐騙集團所誘騙，益見詐騙集團之手法日益翻
    新，一般民眾亦僅能於事後經電視新聞及報章雜誌等大眾傳
    播媒體多所報導及政府機關、金融機構極力宣導下，始能注
    意防範，據此，被告供述其係因急迫之求職心態而單純遭詐
    騙集團所利用，亦非全然無據，尚堪採信。
  (五)被告另辯稱對方於97年7 月25日告知提款卡未能正常使用，
    伊乃至銀行查詢，經銀行行員告知本件帳戶已列為警示帳戶
    ，始知遭他人利用，旋自行至派出所製作筆錄，伊主觀上絕
    無幫助他人詐欺取財之不確定故意等語，核與上海商銀新竹
    分行晶片金融卡明細查詢資料及原審公務電話紀錄上所載，
    本件帳戶係於97年7 月24日晚上10時49分列為警示帳戶，被
    告於97年7月25日下午1時38分許至銀行辦理掛失一節吻合（
    原審卷第46、83頁）。而被告自行至派出所製作筆錄一節，
    並經新竹市警察局第三分局於98年10月30日以竹市警三分偵
    字第0980024801 號函暨所附員警職務報告1份在卷足憑（見
    原審卷第58至59頁）。是被告若果有幫助詐欺取財之意，當
    避之惟恐不及，衡情應不致主動至銀行查詢提款卡使用情形
    ，並於行員告知本件帳戶已列為警示帳戶後，旋自行至派出
    所製作筆錄。是被告辯稱其主觀上並未有幫助詐欺取財之犯
    意等語，應非虛妄，而屬可信。則被告將本件帳戶存摺、提
    款卡及密碼交付予真實姓名年籍不詳之人之際，被告主觀認
    知，當係本於供雇主薪資匯款及驗證所用之意而交付之，被
    告主觀上對其本件帳戶用途之認識應僅限於此特定事項，自
    難解為被告對其本件帳戶供詐欺犯罪使用乙節已明確認識或
    存在容認之意，是尚難僅以被告單純有將本件帳戶存摺、提
    款卡及密碼交付予他人之行為，即遽認其確有幫助他人犯罪
    之認識及不確定故意。
  (六)綜上，本件帳戶存摺、提款卡及密碼是否係被告販售或明知
    為詐騙集團而交付使用，亦或係求職心切而受騙交付，被告
    是否有幫助他人犯罪之不確定犯意，並未致通常一般之人均
    不致有所懷疑，而得確信其為真實之程度。此外，復查無其
    他積極證據足資證明被告有何公訴意旨所稱之幫助詐欺取財
    犯行，揆諸前開說明，即不得遽為不利被告之認定。被告上
    訴否認犯行，非無理由，原簡易判決認事用法，雖非無據，
    然未及審酌至此而判處被告罪刑，容有未洽，原審合議庭乃
    依刑事訴訟法第452 條之規定將原判決撤銷，另自為第一審
    判決而為被告無罪之諭知，以昭審慎。
七、檢察官上訴意旨略以：(一)一般公司之薪資轉帳僅需提供金融
    帳戶之帳號即可，無須提供存摺、提款卡及密碼予雇主，故
    被告所稱因應徵司機工作為了薪資轉帳而交付本件帳戶存摺
    、提款卡及密碼乙節，顯悖一般社會生活經驗常情，已難信
    採。再者，被告並未提出任何因看了上開廣告而與日盛公司
    人員聯絡之證據資料以供查證，憑上開廣告實無法證明被告
    確有因應徵該工作而交付帳戶資料之情形。又被告與謝政偉
    係至親兄弟，設若謝政偉確實知悉被告係因應徵工作而遭人
    詐騙帳戶，衡情被告於警詢、偵查中應會請求傳訊謝政偉以
    為有利之證明，但觀諸被告警詢、偵訊筆錄均未提及此事，
    於審判中才表示要傳訊謝政偉，實違背常情且不無事後與謝
    政偉勾串之疑，故謝政偉所為證言客觀上實難令人盡信。至
    於證人謝政偉於審理中所證，亦無法證明被告確如其所辯係
    因為應徵工作遭騙而交付本件帳戶。綜上，本案並無證據可
    證明被告確係因應徵工作而將本件帳戶存摺、提款卡及密碼
    交予他人。原審判決竟以被告所提出之報紙分類廣告及謝政
    偉之證詞認定被告所辯非全然無據，其認事用法實有違背經
    驗法則及論理法則之謬誤。(二)被告在審理時供稱本案之前曾
    有資源回收、司機或工地臨時工之工作經驗，而且本案所交
    付之上海銀行新竹分行之帳戶存摺、提款卡及密碼，係其於
    95年間作為薪資轉帳之用所開立，因此被告應可知悉一般公
    司之薪資轉帳僅需提供金融帳戶之帳號即可，無須提供存摺
    、提款卡及密碼。再者，被告於警詢、偵訊及審理中均承認
    交付本件帳戶予他人時，曾懷疑會遭人作為不法之用，但其
    卻仍執意在無法控制本件帳戶不被作為不法利用之情形下，
    將本件帳戶交予不詳之人使用，適證其主觀上早已預見其所
    交付之金融帳戶存褶、提款卡及密碼可能作為他人不法使用
    ，仍不違背其本意而交付，而具有幫助詐欺之不確定故意甚
    明。(三)行為人因一時經濟窘迫，而基於幫助詐欺之犯意將自
    己之金融機構帳戶出售予不詳之人作財產犯罪使用，於被害
    人因受詐騙報案經警方將該帳戶列為警示帳戶，犯行曝光之
    際，為卸免刑責假意至金融機構辦理掛失及至警察局謊稱帳
    戶係遺失或因應徵工作而交付不詳之人，在一般出售人頭帳
    戶幫助詐欺取財之案件，亦屬常見之事，原審判決未慮及此
    情，逕以被告事後有到銀行辦理掛失及警局製作筆錄乙節，
    推論被告並無幫助詐欺之犯意，亦殊嫌率斷，難昭折服云云
    。
八、惟查：
  (一)按幫助犯係指對於正犯與以精神或物質上之助力，便於其犯
    罪之實行者而言，故必須認識正犯所犯之罪，始有幫助可言
    ，如無此認識或其所認識，與正犯實施之犯罪有齟齬，則欠
    缺幫助犯意，無從成立該罪之幫助犯（最高法院76年度台上
    字第7695號判決意旨參照）。本件被告雖於警詢、偵查中陳
    明曾就對方要求提供存摺及提款卡乙節有所懷疑，惟亦供述
    係因失業已久，急於謀職乃予提供等語（見偵字第7840號卷
    第8 頁、偵緝字第95號卷第10頁），可見被告並非全無警覺
    ，然因現今社會詐欺集團之詐騙手法，日益翻新，非但詐騙
    被害人致陷於錯誤而將款項以轉帳、匯款至指定之人頭帳戶
    後立即提款，甚至詐騙急需貸款、求職者之帳戶資料充作人
    頭帳戶取款使用，若非與該詐騙集團有所交往或從事專門查
    緝詐騙集團之工作者，一般人尚難對於社會上之詐騙集團行
    騙手法完全熟悉，且詐騙伎倆日日翻新，亦難僅憑工作或社
    會經驗即可知之甚詳，既無證據證明被告就詐欺集團將其帳
    戶資料供作施詐工具之詐欺犯行已有認識，尚難僅憑被告急
    於謀職交付帳戶之輕忽行為，即遽認其主觀上有幫助詐欺之
    犯意，況被告因急於應徵工作，誤信應徵該司機工作須提供
    帳戶資料為由，陷於錯誤而交付其上開帳戶之金融卡及密碼
    等資料，嗣因對方於97年7月25日告知提款卡未能正常使用
    ，其至銀行查詢經行員告知該帳戶已列為警示帳戶，後旋自
    行至派出所製作筆錄乙節，已經原審查明，可見被告發覺遭
    人詐騙後，即未再予配合並報警處理，亦足證被告應無幫助
    詐欺之主觀犯意，尚難逕以被告因誤信求職廣告而提供上開
    帳戶之金融卡及密碼等資料且未能即時取回之事實，而認其
    對於該詐欺集團利用該帳戶從事詐欺取財之不法用途一節有
    所認識或預見之可能性。至檢察官上訴意旨所指行為人因帳
    戶遭列為警示帳戶，於犯行曝光之際，為卸免刑責假意至金
    融機構辦理掛失及至警察局謊稱帳戶係遺失或因應徵工作而
    交付不詳之人，於此等案件亦屬常見乙節，純屬推測臆斷之
    詞，尚乏實據可佐，自難遽而採為不利被告之認定。
  (二)本件詐欺集團成員雖以需測試被告之帳戶是否能夠使用為由
    ，而要求被告提供金融卡及密碼之情，與一般雇主給付薪資
    方式以直接匯款、轉帳或給付現金即可之通常情形並非相同
    ，然一般人對於社會事物之警覺性或風險評估，常因人而異
    ，且與受教程度、從事之職業、心智是否成熟，並無必然之
    關連，此觀諸詐騙集團之詐騙手法經政府大力宣導及媒體大
    幅報導後，仍有高級知識分子受騙之情形，即可明瞭。且以
    被告學歷、工作經驗、背景及現今經濟不景氣狀況，提供工
    作機會者與應徵者並非處於平等地位，被告雖已成年，亦非
    無應徵工作之經驗，惟因急尋工作，致誤信對方之說詞而提
    供自己帳戶之金融卡及密碼與該詐欺集團，衡情要非絕不可
    能，此亦經原審敘明在卷，是被告交付帳戶資料與他人之緣
    由，既非可一概而論，自難僅以被告交付該帳戶之金融卡及
    密碼等資料之客觀事實，即遽謂其主觀上有幫助詐欺取財之
    不確定故意。檢察官上訴意旨遽謂被告所辯因求職被騙乃交
    付帳戶資料予他人之陳述，顯悖一般社會生活經驗常情云云
    ，尚難遽採。
  (三)另證人即被告之弟謝振偉於原審中就被告確因謀職而有遭人
    詐騙之陳述，已經具結擔保其陳述之真實性，且一般不諳法
    律之人，不知及時主張有利於己之事證，此亦為事理之常，
    被告於警詢、偵查時均未選任辯護人協助辯護，嗣於原審辯
    護人協助下，始提出有利於己之人證證據資料，請求法院調
    查，核與常情尚無違背，自難遽因被告於原審中始請求調查
    有利於己之人證，即遽認被告與證人謝政偉必有事後勾串之
    情。至證人謝政偉於原審中所證，雖無法直接證實被告係為
    應徵工作遭騙而交付本件帳戶資料，仍非不得為被告所述其
    於97年7 月間因急於謀職而遭詐騙存摺、提款卡及密碼之佐
    證，此均經原審陳明在卷，檢察官並未提出適合於證明被告
    甲○○犯罪事實之積極證據，並說明其證據方法與待證事實
    之關係，而本院對於卷內訴訟資料，復已逐一剖析，參互審
    酌，仍無從獲得被告甲○○涉有幫助詐欺取財犯行之有罪心
    證，自難率以該罪相繩。本件既不能證明被告甲○○犯罪，
    原審依法為被告甲○○無罪之諭知，經核並無不合，應予維
    持。檢察官之上訴意旨，仍執前詞，指摘原判決不當，為無
    理由，應予駁回。
據上論斷，應依刑事訴訟法第368條，判決如主文。
本案經檢察官曾俊哲到庭執行職務。
中    華    民    國    99    年    5     月    31    日
                  刑事第十庭審判長  法  官 陳榮和
                                    法  官 黃斯偉
                                    法  官 李春地
以上正本證明與原本無異。
不得上訴。
                                    書記官  蘇秋
中    華    民    國    99    年    5     月    31    日

司法院資訊處製作；財團法人民間司法改革基金會備份。
